【裁判字號】    99,訴,301
【裁判日期】    990716
【裁判案由】    毒品危害防制條例
【裁判全文】
臺灣臺中地方法院刑事判決          99年度訴字第301號
公  訴  人  臺灣臺中地方法院檢察署檢察官
被      告  BROWN, ST.
選任辯護人  郭隆偉  律師
上列被告因違反毒品危害防制條例案件，經檢察官提起公訴（98
年度偵字第27625號），本院判決如下：
    主    文
BROWN, STEVEN JOSEPH意圖供製造毒品之用，而栽種大麻，處有
期徒刑伍年陸月，褫奪公權年，並於刑之執行完畢或赦免後，
驅逐出境。扣案之大麻植株柒株、大麻樹枝壹包（毛重7.00公克
）、乾燥大麻葉陸包（毛重各為7.02公克、5.72公克、8.50公克
、33.52公克、2.10公克、0.96公克）、大麻種子包（數量及
重量分別為2567顆、毛重53.28公克，926顆、毛重16.60公克，1
6顆、毛重1.62公克）（經囑託法務部調查局鑑定結果，（1）大
麻植株柒株確含第2級毒品大麻成份，（2）煙草檢品伍包均含第
2級毒品大麻成份，合計淨重6.22公克（驗餘淨重6.13公克、空
包裝總重25.46公克），（3）煙草及莖混合檢品壹包，煙草部分
含第2級毒品大麻成份，煙草部分淨重12.75公克，莖部分淨重13
.92公克（煙草部分驗餘淨重12.69公克，莖部分未採樣，空包裝
重7.82公克），（4）植物莖壹包（淨重1.28公克，空包裝重8.1
2公克），（5）種子拾陸包隨機抽樣30顆進行發芽試驗，發現1
顆具有發芽能力且含第2級毒品大麻成份，種子合計淨重51.68公
克，空包裝總重26.37公克（驗餘淨重51.17公克、空包裝總重26
.37公克），備考：本案獲案毒品表登載毛重217.39公克，拆封
後稱得毛重248.52公克（包括7株植株毛重94.90公克，植株4.42
公克，包裝重90.48公克，其餘檢品毛重153.62公克，依毒品危
害防制條例附表2第24項規定，大麻成熟莖不屬法定毒品。），
均沒收銷燬之，扣案之培養土壹箱、含土大麻盆栽拾貳盒、培養
空盒拾個、培養器具柒支、水盤柒個、大麻盒壹個、燈具組
、抽風管壹組、燈具燈管伍支、培養日照箱壹組、變壓器壹個、
大麻培養藥劑陸瓶、電子式數位定時器壹個、噴霧器壹支、圓形
過濾網壹個、大麻種子塑膠盒貳個，均沒收。
    犯罪事實
一、BROWN, STEVEN JOSEPH為加拿大籍人士（使用00000000000
    號行動電話），明知大麻為我國毒品危害防制條例第2條第2
    項第2款所規定之第二級毒品，不得非法栽種，竟基於意圖
    供製造毒品之用，自民國（下同）97年不詳時間起，在其位
    於臺中市○區○○○街193號5樓之住處，以不詳方式栽種大
    麻。嗣於98年11月18日下午13時50分許，為警持本院所核發
    之搜索票前往上址執行搜索，扣得含第2級毒品大麻成分之
    「大麻植株7株、大麻樹枝1包（毛重7.00公克）、乾燥大麻
    葉6包（毛重各為7.02公克、5.72公克、8.50公克、33.52公
    克、2.10公克、0.96公克）、大麻種子3包（數量及重量分
    別為2567顆、毛重53.28公克，926顆、毛重16.60公克，16
    顆、毛重1.62公克）（經囑託法務部調查局鑑定結果，（1
    ）大麻植株7株確含第2級毒品大麻成份，（2）煙草檢品5包
    均含第2級毒品大麻成份，合計淨重6.22公克（驗餘淨重6.1
    3公克、空包裝總重25.46公克），（3）煙草及莖混合檢品1
    包，煙草部分含第2級毒品大麻成份，煙草部分淨重12.75公
    克，莖部分淨重13.92公克（煙草部分驗餘淨重12.69公克，
    莖部分未採樣，空包裝重7.82公克），（4）植物莖1包（淨
    重1.28公克，空包裝重8.12公克），（5）種子16包隨機抽
    樣30顆進行發芽試驗，發現1顆具有發芽能力且含第2級毒品
    大麻成份，種子合計淨重51.68公克，空包裝總重26.37公克
    （驗餘淨重51.17公克、空包裝總重26.37公克），備考：本
    案獲案毒品表登載毛重217.39公克，拆封后稱得毛重248.52
    公克（包括7株植株毛重94.90公克，植株4.42公克，包裝重
    90.48公克，其餘檢品毛重153.62公克，依毒品危害防制條
    例附表2第24項規定，大麻成熟莖不屬法定毒品。）」、BRO
    WN, STEVEN JOSEPH所有供其意圖供製造毒品之用，而栽種
    大麻所用之「培養土1箱、含土大麻盆栽12盒、培養空盒13
    個、培養器具7支、水盤7個、大麻盒1個、燈具3組、抽風管
    1組、燈具燈管5支、培養日照箱1組、變壓器1個、大麻培養
    藥劑6瓶、電子式數位定時器1個、噴霧器1支、圓形過濾網1
    個、大麻種子塑膠盒1個等物」，及電子磅秤1臺、大麻吸食
    器1支等物，而查悉上情。
二、案經行政院海岸巡防署北部地區巡防局報請臺灣臺中地方法
    院檢察署檢察官偵查起訴。
    理  由
一、按現行刑事訴訟法為保障被告之反對詰問權，排除具有虛偽
    危險性之傳聞證據，以求實體真實之發見，於該法第一百五
    十九條第一項明定被告以外之人於審判外之言詞或書面陳述
    ，除法律有規定者外，不得作為證據。次按被告以外之人（
    包括證人、鑑定人、告訴人、被害人及共同被告等）於審判
    外之陳述雖不符刑事訴訟法第159條之1至之4等四條之規定
    ，而經當事人於審判程序同意作為證據，法院審酌該言詞陳
    述或書面陳述作成時之情況，認為適當者，亦得為證據；而
    刑事訴訟法第一百五十九條之一至一百五十九條之四有傳聞
    法則之例外規定，且被告以外之人於審判外之陳述，雖不符
    前四條之規定，而經當事人於審判程序同意作為證據，法院
    審酌該言詞陳述或書面陳述作成時之情況，認為適當者，亦
    得為證據；當事人、代理人或辯護人於法院調查證據時，知
    有第一百五十九條第一項不得為證據之情形，而未於言詞辯
    論終結前聲明異議者，視為有前項之同意，刑事訴訟法第一
    百五十九條之五定有明文。其立法意旨在於傳聞證據未經當
    事人之反對詰問予以核實，原則上先予排除。惟若當事人已
    放棄反對詰問權，於審判程序中表明同意該等傳聞證據可作
    為證據；或於言詞辯論終結前未聲明異議，基於尊重當事人
    對傳聞證據之處分權，及證據資料愈豐富，愈有助於真實發
    見之理念，且強化言詞辯論主義，使訴訟程序得以順暢進行
    ，上開傳聞證據亦均具有證據能力。本件檢察官、被告、辯
    護人並未就本院以下所引用被告以外之人（除證人陳健瑄外
    ）於審判外之陳述有所爭執，且迄於言詞辯論終結前，均未
    主張有刑事訴訟法第一百五十九條第一項不得為證據之情形
    ，是應認已同意作為證據，且經本院審酌後，認無不適當之
    情形，應認均有證據能力，合先敘明。
二、按被告以外之人於偵查中向檢察官所為陳述，除顯有不可信
    之情況者外，得為證據，同法第159條之1第2項定有明文。
    偵查中對被告以外之人（包括證人、鑑定人、告訴人、被害
    人及共同被告等）所為之偵查筆錄，或被告以外之人向檢察
    官所提之書面陳述，性質上均屬傳聞證據。惟現階段刑事訴
    訟法規定檢察官代表國家偵查犯罪、實施公訴，依法其有訊
    問被告、證人及鑑定人之權，證人、鑑定人且須具結，而實
    務運作時，檢察官偵查中向被告以外之人所取得之陳述，原
    則上均能遵守法律規定，不致違法取供，其可信度極高，職
    是，被告以外之人前於偵查中已具結而為證述，除反對該項
    供述得具有證據能力之一方，已釋明「顯有不可信之情況」
    之理由外，不宜以該證人未能於審判中接受他造之反對詰問
    為由，即遽指該證人於偵查中之陳述不具證據能力。而所為
    「不可信之情況」，由法院審酌被告以外之人於陳述時之外
    在環境及情況而為判斷。被告以外之人於偵查時，是否與被
    告對質，與其陳述時之外在環境並無必然之關聯，自不得以
    偵查中未經被告詰問，逕認該陳述無證據能力。至該等陳述
    與事實是否相符，要屬證據證明力之問題，與證據能力之有
    無，不容混淆（最高法院九十四年度臺上字第七一三二號判
    決、九十五年度臺上字第一五八五號判決參照）。又所謂「
    顯有不可信」、「相對特別可信性」、「絕對特別可信性」
    ，係指陳述是否出於供述者之真意、有無違法取供情事之信
    用性而言，故應就偵查或調查筆錄製作之原因、過程及其功
    能等加以觀察其信性，據以判斷該傳聞證據是否有顯不可信
    或有特別可信之情況而例外具有證據能力，並非對其陳述內
    容之證明力如何加以論斷，二者層次不同，不容混淆（最高
    法院九十四年度臺上字第六二九號判決、九十四年度臺上字
    第七一三二號判決參照）。所謂「具有較可信之特別情況」
    之情形，亦應就前後陳述時之各種外部情況進行比較，以資
    決定何者外部情況具有可信性。若陳述係在特別可信之情況
    下所為，則虛偽陳述之危險性即不高，雖係審判外陳述，或
    未經被告為反對詰問、對質，仍得承認其有證據能力。本件
    證人陳健瑄於警詢及檢察官偵查中所為之陳述，其等未曾提
    及員警及檢察官在警詢及偵查時有不法取供之情形，而不同
    意該項供述得具有證據能力之被告及辯護人，亦未釋明上開
    供述有顯不可信之情況，本院認為證人上開陳述，距案發日
    較近，當時記憶自較深刻，可立即反應所知，不致因時隔日
    久而遺忘案情；且較無來自被告或其他成員同庭在場之壓力
    而出於虛偽不實之指證，或事後串謀而故為迴護被告之機會
    ，客觀上有可信之特別情況，且為證明犯罪事實所必要。再
    按刑事訴訟以直接審理為原則，於踐行法定調查程式，直接
    顯出於審判庭之證據資料，均得採為判決基礎；刑事訴訟法
    第一百五十九條第一項：「被告以外之人於審判外之言詞或
    書面陳述，除法律有規定外，不得作為證據」之規定，並非
    以被告以外之人於審判外之陳述，一概否定其證據能力。而
    亦經本院於審理時當庭直接提示而為合法之調查，顯業經公
    判庭本於直接審理、言詞審理原則加以調查。是本件證人陳
    健瑄於警詢及檢察官偵查中所為之陳述，已屬於本院審理時
    直接證述內容之一部分，本院審酌其陳述作成時之情況，並
    無違法取證及證明力明顯過低之瑕疵，亦認以之作為證據為
    適當，依諸上開規定及說明，其於偵查中之證言依法自亦具
    有證據能力。
三、訊據被告BROWN, STEVEN JOSEPH對於上揭在起訴書所載之時
    間、地點查獲本案扣押之物品，而台中市○區○○○街191號5
    樓（租賃期間是從96年2月至98年9月為止），及台中市○區
    ○○○街193號5樓均係其所租賃並在該處工作及居住，98年11
    月18日在上開台中市○區○○○街193號5樓處所被警搜索查獲
    之大麻、其他電子磅秤、培養土箱等如起訴書所載之扣案物
    品亦是在上開處所被查獲，查獲當時其亦在現場，扣案之物
    品如扣押物品目錄單及照片所示即偵查卷第52頁下方扣案之
    電子磅秤是別人給其的，有些大麻跟大麻種子放置在其之房
    間並混在一起，該大麻、大麻種子及大麻吸食器均是其所有
    ，其亦有施用大麻毒品，亦即供承電子磅秤及部分大麻種子
    、大麻吸食器為其所有、曾經施用大麻，至於其他扣案物品
    則應係GARDNER, KUTZY LUCAS所有的等之事實固坦承不諱，
    然矢口否認有何前揭意圖供製造毒品之用，而栽種大麻之犯
    行，辯稱：台中市○○○街193號5樓雖係伊所居住之地點，
    然伊友人GARDNER,KUTZY LUCAS亦與伊一起居住在上開處所
    ，居住時間有1年半，GARDNER,KUTZY LUCAS居住之期間為自
    96年6、7月起至98年10月間止，於98年10月搬離，GARDNER,
    KUTZY LUCAS離開後已回國，本案查扣之前揭犯罪事實欄所
    示之扣案物品，除電子磅秤及部分大麻種子、大麻吸食器為
    伊所有外，其餘物品及大部分大麻植栽均係前室友GARDNER,
    KUTZY LUCAS所有，且伊並不知悉GARDNER,KUTZY LUCAS有在
    栽種大麻。台中市○○○街191號5樓疑似栽種大麻之處所曾
    經綽號「阿忠」、ＣＬＩＮＲＵＴＬＥＤＧＥ、ＳＨＯＮＣ
    ＨＥＮ、ＭＩＫＥ、ＶＡＵＧＨＮＮＥＶＥ等人到訪過，不
    知扣案大麻是否與該等人有關。至於警詢卷宗第67頁至74頁
    照片，其中照片第67至74頁扣案大麻均是GARDNER, KUTZY
    LUCAS所有的，另76頁下方照片上所示之大麻物品才是伊所
    有，但伊不確定是75頁上面那個或是76頁下面照片所示之大
    麻是伊的，但伊看76頁下面所示之大麻比較像是伊的，而GA
    RDNER, KUTZY LUCAS所有之大麻之所以會在伊之臥室內查獲
    ，那是因為GARDNER, KUTZY LUCAS突然不見了，伊亦不確定
    GARDNER, KUTZY LUCAS是否會回來，所以伊就沒有去動GARD
    NER, KUTZY LUCAS之東西，而且那也是在GARDNER, KUTZY
    LUCAS之房間內查獲的，GARDNER,KUTZY LUCAS是在98年10月
    中旬離開，距離伊被查獲之日期（即98年11月18日）約有1
    個月期間，GARDNER, KUTZY LUCAS於伊之住處期間，伊沒有
    看到GARDNER,KUTZY LUCAS有在伊之住處種植或是灌溉大麻
    等行為，因為GARDNER, KUTZY LUCAS都鎖著門，對於鈞院提
    示查獲之大麻是在伊之房間及廚房旁之畫室、工具間、後陽
    台，其中畫室是GARDNER, KUTZY LUCAS之房間，至於在工具
    間及後陽台查獲之大麻，是在GARDNER, KUTZY LUCAS離開之
    後，伊才從GARDNER, KUTZY LUCAS畫室之房間內將大麻移出
    ，GARDNER, KUTZY LUCAS離開後，因伊不曉得GARDNER,KUTZ
    Y LUCAS何時會回來，且沒有去GARDNER,KUTZY LUCAS之房間
    移動GARDNER,KUTZY LUCAS之物品，伊不確定GARDNER,KUTZY
     LUCAS是否會回來，伊準備要將GARDNER,KUTZY LUCAS之房
    間租賃給別人，而本案查獲之物品，伊是將之裝置在垃圾袋
    內，而且伊剛才亦未供述伊沒有去動GARDNER, KUTZY LUCAS
    之東西，而GARDNER, KUTZY LUCAS真實姓名、詳細地址、聯
    絡方式等，伊僅於伊之手機內有GARDNER, KUTZY LUCAS之電
    話，伊亦曾經試圖與GARDNER, KUTZY LUCAS聯絡，但是沒有
    聯絡上，而GARDNER,KUTZY LUCAS後來居住地點伊並不知道
    ，GARDNER, KUTZY LUCAS持用之手機電話號碼伊不記得了，
    而伊之手機是在警詢時已經被警察扣押了，而GARDNER,KUTZ
    Y LUCAS手機號碼是否尚留在伊之手機內，伊不確定，伊打
    過聯絡GARDNER, KUTZY LUCAS沒有通之後，伊不知道有沒有
    刪除該電話號碼云云。惟查(一)、證人即執行搜索之行政院海
    岸巡防署北部地區巡防局查緝員丙○○於偵查中到庭結證稱
    ：自臺灣臺北地方法院檢察署檢察官指揮進行監聽之案件之
    監聽譯文中，發現監聽中之某一線電話申登地址是在臺中市
    ○區○○○街193號5樓，內容涉及毒品販賣，因為通話對象
    是外國人，並以特定字眼如「GREEN」、「SHIT」為代號，
    初步判定毒品是大麻，從監聽內容聽不出毒品上游來源，所
    以持搜索票至上址執行搜索，搜索前已設定搜索對象為被告
    BR OWN, STEVEN JOSEPH。而行政院海岸巡防署基隆機動查
    緝隊監聽被告BROWN, STEVEN JOSEPH所持用之00000000000
    號行動電話通訊監聽譯文如下：「、被告所持用之行動電
    話門號00000000000號於98年8月20日17時20分許自000000
    00000號收受內容為：「I would like to grabsome tonight
    if possile（今晚要是可以的話我想拿一些）」之簡訊一則
   （見海巡署警卷第97頁）。、於98年8月20日19時16分許，
    由Mike所持用之行動電話門號00000000000號撥打給被告所
    持用之行動電話門號00000000000號，通話內容如下：「Ａ
    （指被告）：Hello？Ｂ（指Mike）：Hey...John（音似）
    Ａ：Hey。Ｂ：我要你的雪高and花and...。Ａ：I cant tak
     e make in the phone call（我不能在電話裡講）。Ｂ：t
     hree or two（3個或兩個）Ａ：So you want to me there
    ？（你要到我那嗎？Ｂ：Ya I could？（我可以嗎？）Ａ：
    OK（好）Ｂ：Now turn the moment abt seven（現在大約7
    點）Ａ：OK I'll be my little after eight（我到那不多
    8點多一點）Ｂ：OK cheers（Ok乾杯）。」（見海巡署警卷
    第97頁）。、於98年8月23日11時14分許，由被告所持用
    之行動電話門號00000000000號，傳送內容為「Some other
    people want some of the net.When will you get it？（
    有人想要一些net。你哪時候拿的到？）」之簡訊一則至Gre
    atly所持用之行動電話00000000000號。嗣於同日11時17分
    許，自Greatly所持用之行動電話00000000000號回覆內容
    為：「I'll be there in anhour（我一個小時內到那）」
    之簡訊一則至被告所持用之行動電話門號0000000000號。（
    見海巡署警卷第98頁）。、被告所持用之行動電話門號00
    000000000號於98年8月23日12時42分許撥打給某男所持用
    之行動電話門號00000000000號，通話內容如下：「Ｂ（指
    某男）：What's up bro（有事嗎？）Ａ（指被告）：Hi ho
    w's going（嗨，過的如何）Ｂ：I am just sit over here
    額明（音似）（我只是坐在額明【音似】）Ａ：Yea（是）B
    :Yea question（是問號？）Ａ：You want come back to
    get some net today？（你今天要回來拿net）Ｂ：I make
    swan back yet（我會回去）Ａ：OK so I trycut you a...
    four pin or ten pin？（好，我試著cut 4pin還是10pin?
    ）Ｂ：Maybe four pin will be good,yea aboutfour pinw
    ill be right（4瓶很好，好就是4瓶）Ａ：Giveme a book
    stuff 20 by 20 or something（給我個價20還是）Ｂ：Fou
    r probably 30 by 30（4個大概30）Ａ：30 by 30thank yo
    u（睌點見掰）A:Byebye（掰掰）」（見海巡署警卷第99頁
    至第100頁）。、於98年8月28日19時33分許，由Kevin所
    持用之行動電話門號00000000000號撥打給被告所持用之行
    動電話門號00000000000號，通話內容如下：「Ｂ（指Kevi
     n）：Hello（哈嘍）Ａ（指被告）：Ａ：Hi duke how's
    you going（嗨老兄你好嗎）Ｂ：l am pretty good how
    are you（我很好你呢？）Ａ：Good（好）Ｂ：I am offer
    the blue ball（我有提供blue ball）Ａ：oh Yea（恩）Ｂ
    ：You have a plan stuffing for aquick deal would You
    ?（你有快速銷貨的管道對嗎？）Ａ：I will I just few
    more thing to rap babia（我有，但是我有一些是要處理
    ）Ｂ：Sir I will bring you like（我會等你）Ａ：OK（
    好）Ｂ：Thank you（謝謝你）Ａ：For a bet I give you
    a call it will be more than a hour OK？（預防萬一要
    是超過1個鐘頭我就打給你0K?）Ｂ：Please, that not be
    a problem an hour brother（拜託，1個鐘頭完全沒有問題
    好嗎）Ａ：Yea if I am later for an hour I will give
    you a call,just in the something（是但是假如我要花超
    過1個鐘我會打給你現在卡在一件事情的中）Ｂ：See you
    later Bye（待會見）」（見海巡署警卷第101頁至第102頁
    ）。、於98年8月29日11時34分許，由被告所持用之行動
    電話門號00000000000號，傳送內容為「Cool good time
    in canada? Did you bring me a kokane？（酷，在加拿大
    的日子過的愉快嗎？你可以帶kokane【發音似可卡】給我嗎
    ？）」之簡訊一則至行動電話門號00000000000號。（見海
    巡署警卷第102頁）。、被告所持用之行動電話門號0000
    0000000號於98年9月3日22時02分許自行動電話門號00000
    000000號收受內容為：「Hey steve, its Nick, was hopin
    g I could grab something from u on Saturday?（嗨，史
    提夫，我是妮奇【音似】我希望星期六可以從你那拿些東西
     ）」之簡訊一則。嗣於同日22時04分許，由被告所持用之
    行動電話門號00000000000號回覆內容為「My ass is read
    y.（我這邊準備好）」之簡訊至行動電話門號00000000000
    號。（見海巡署警卷第103頁）。、被告所持用之行動電
    話門號00000000000號於98年9月3日22時05分許自行動電話
    門號00000000000號收受內容為：「Hahaha, nice, same
    as last,2000? Saturday night,fubar. Thanks （哈哈哈
    ，真棒，和上次一樣，2000?星期六晚上，fubar，謝謝）」
    之簡訊一則。（見海巡署警卷第103頁）。、於98年10月2
    8日19時33分許，由Brandtia所使用00-00000000號電話撥打
    給被告所持用之行動電話門號00000000000號，通話內容如
    下：「A（指被告）：You want meet up right?（你要見面
    對吧？）B（指Brandtia）：It's about time. Whereyou g
    oanna be in hours time？（是時候了。你再一個小時要去
    哪?）Ａ：I am going out paint some where. You wantth
    e same thing from you bro？（我要去外面畫晝。你要跟
    你兄弟一樣的東西？）Ｂ：Yes it's quiet a few you got
    four？（對，現在很少了，你有四？）Ａ：I gave him ate
    nder，you want forty?（我給他贊助，你要四十？）Ｂ：Y
    es（對）Ａ：I give you what I got, I don't think Igo
    t that much though（我給你我有的，我想我沒那麼多）Ｂ
    ：Ok（好）Ａ：I think I might have thirty,I justbrin
    g with me ok？（我大約有三十，我帶在身上好嗎？）Ｂ：
    OK（好）」（見海巡署警卷第104頁）。、於98年11月4日
    20時40分許，由John所持用之行動電話門號00000000000號
    撥打給被告所持用之行動電話門號00000000000 號，通話
    內容如下：「B（指John）：Was sup bro?（你好？）A （
    指被告）：John how's going on？（約翰(音譯）你好？）
    Ｂ：where you at?（你在哪？）Ａ：I am in minigolf.（
    我在迷你高爾夫。）Ｂ：Whats going on over there？（
    那邊如何?）Ａ：Just doing some business.（在做一些生
    意。）Ｂ：Any buddy over there？（有人在那邊嗎？）Ａ
    ：Yes few people have.（有一些人在。）Ｂ：You got wh
    isky？（你有戚士忌嗎？）Ａ：I can get some.Yes I do
    have some.（我可以拿到一些。對，我有一些。）Ｂ：Alri
    ght.（好）」。（見海巡署警卷第105頁）。、於98年11
    月7日22時28分許，被告所持用之行動電話門號0000000000
    0號撥打給某男所持用之行動電話門號00000000000號，通
    話內容如下：「B（某男）：Hi.（嗨）A（指被告）：Sorry
    , I gonna cut up something. Are You still onfubar? Y
    ou souod like at 7-11.（抱歉，我得切一些東西。你還在
    fubar（酒吧）嗎？你聽起來像是在7-11【準備毒品】）Ｂ
    ：Ya, in the 7-11 around fubar.（對，我在fubar附近的
    7-11）Ａ：You going back.（你要回來了吧）Ｂ：Ya.（對
    ）Ａ：OK, Ijust go minigolf there.（好，我過去迷你高
    爾夫那）Ｂ：So what happen？（所以怎麼了嗎？）Ａ：I
    just go minigolf now, I will be right there.（我現在
    去迷你高爾夫）B:OK.（好）」（見海巡署警卷第106頁至第
    107頁）。、於98年9月22日18時09分許，由某男所持用之
    行動電話00000000 000號撥打給被告所持用之行動電話門
    號00000000000號，通話內容如下：「B（指某男）：How a
    bout greengage isit goanna happen or what?（有關年輕
    的【毒品】怎麼樣？）Ａ（指被告）：No they call it sh
    it. How about you?（不，他們都叫他shit，你那邊呢？）
    Ｂ：Yea same,fineshit, that's it.（對，一樣，好的shi
     t，就是這樣子。）Ａ：Fine shit. I cant even find sh
     it. You find shit？（好的shit.我還找不到shit.你找到
    了?）Ｂ：Yea,not more really.（對，不多）Ａ：Okwe'll
    keep in touch.（好，我們保持聯絡。）Ｂ：I am really
    swung,one people like 3 4 much I know.（我是不經意的
    ，有一個賣大概3-4就我知道。）Ａ：Yea？（是喔？）Ｂ：
    Yea, chilly.（對，便宜。）Ａ：Oh yea,I don't know,wh
    ere are you.（喔，我不曉得，你在哪?）Ｂ：Yea I was
    do, let me know, I need to teach man.（我正在，我知
    道，我要教人。）Ａ：Yea. I koow you fucker, put shit
    on your side.（對。我知道你，拿shit到你那邊。）Ｂ：
    Because been flat line to your.（因為都往你那邊去了
    。）Ａ：Mm.（恩）Ｂ：Yea. I need guys like Mickey an
    dguy that's all, and try keep them or you know...I
    just fuck off, I still cant believe and you know pin
    him back me but you know they both know they need th
    en my side make it work too, they can do it, but tha
    t's a key I mean an I'll around, you know fucking we
    get happen to a very an ass all we teach awesome tha
    t's great be train the fucking money broke.（我需要
    像Micke1這樣的人，我試著邀他回來，後來放棄了，我不敢
    相信他從背後扯我後腿，他們需要我，他們可以自己來，但
    是關鍵是我，你知道的我們現在很慘，我們教人害我們破產
    。）Ａ：Yea yea.（是）Ｂ：You know my count for make
    two thousand will teach another five thousand das I
    work for them you know.（你知道我的帳，賺兩千教人賺
    五千這就是我的工作。）Ａ：Yea（恩）Ｂ：You know the
    angler, but Daniel,Mickey and bill still the key my
    still fuck around I cant believe it. The quiet shoul
    d I for several（你知道丹尼和米奇還有比爾是關鍵，我
    真不敢相信。我應該休息個幾年。）Ａ：Well I koow othe
    r Mickey's new number（我知道米奇其他號碼。）Ｂ：Yea
    do（我知道）Ａ：OK Iknow he's not around to day mayb
    ehe is arouod...I cant remember（好，我知道他最近幾
    天不在，他在...我忘了。）Ｂ：No no（沒關係。）Ａ：
    Anyway I think, he away in the weekend and I cant re
    member.But I know he's need an access to better comp
    uter to do stuff he to（他週末時離開，但我記得他需要
    好電腦來幫他工作。）Ｂ：Well you know I handle the
    shit form but you let me down like my farmo live my
    place.（你知道嗎，我處理shit的事，但是他還讓我失望，
    住我的...）Ｂ：How abt for,I don't have money I cut
    fill batt I really pull pill on everything but it al
    so break I say" man lose my money fuck go eat shit "
    I want help my company.（還有更誇張，我沒錢時，我切
    掉電源，拔光插頭還他被罵。）Ａ：Yea（恩）Ｂ：But I
    don't want to use that I want use pretty good comput
    er I told one was of for many of reason I know he ke
    ep fuck of computer more time wait things to load an
    d wait text file back on then.（不是我不想，那是一台
    好電腦，但是電腦花太多時機間作業。）Ａ：Yea I will s
    ay we have pretty good bla bla should minigolf so I
    think intrested to marine say hey give me a some fuc
    k simple shit come with this.（對，我跟他說我們的迷你
    高爾夫還不錯，我問他要不要來。）B:Well I let buttdon
    w another night, I the only guys s vedio I build bui
    ld them, we and Roland, we cant look to wrk like I
    still even you I still really bike Sunday night say
    look I still go to negotiation can break my contract
    to leaning but I don't want to jooly guys that with
    me, but you have put up new side for me, yea we real
    ly can do he can personly do it he tired me pea on
    you know different pay of cause he hire ten guys thi
    ngs can do it there work on way one guy was shit tha
    tguy I met after ten years I met that guy again that
    was Bill.（有次我還跟坐下來好好談，我有次要弄攝影機
    ，我去學如何建造攝影機，我們還有羅蘭，我那時網路上拿
    不到單還有付錢給他，我還打算讓他，他就是不要跟我一起
    作事，他認為多找幾個人就人就可以成功，才怪。那個人就
    是比爾。）Ａ：So（恩）Ｂ：Mick is only one all his
    heart stain（米奇是唯一沒有心機的。）Ａ：Yea（恩）Ｂ
    ：But maybe he dosent I told him same thing I look
    my shit is ready your shit is ready, key is open and
    we are going fuck same customer witht different prod
    uct.（也許又不是，我告訴他同樣的東西，我把我的shit準
    備好，他準備他的shit，關鍵就是我們同時賣不同產品給同
    樣客戶。）Ａ：Mm（恩）B:What the fuck We do？Send al
    l three to all people, it dosent no use get people
    in台中that much.（結果呢？賣一大堆，結果沒有對台中人
    沒有效果。）Ａ：Yea（恩）Ｂ：Ok that's only restrict
    ion, but other map just worse to make target use my
    target and his target and he breeze that idiot,I lik
    e why he pay three different to, that's fuck 9 thous
    and places in taiwan.（對，這就是唯一的限制，但是其
    他方面是很值得的目標，各自有各自的目標，台灣還有9千
    的市場）Ａ：Well he a ready wants hire my guys cause
    my guys and doing say oh you guys pay shit too.（恩
    他打算顧我的人去作。）Ｂ：That might great.（這樣很
    好。）Ａ：So（然後？）Ｂ：Yep I am not...I am plan
    through my look you get it? watch and what eternity
    orwe're entering apartmentship watever but he's not
    to put things on paper too also my problem you know
    cause you talk here a agreement also my later I say
    oh I rescaution it you know just trust me, then the
    morning he say look.World is toubleming we united sh
    it.（我有個計畫你知道吧？要有合夥契約，我們要合作弄
    shit。）Ａ：Yea（恩）Ｂ：And time for we put money
    years times not just like"oh we open week" it's good
    shit right?（我們花了很多時間很多年，不是上禮拜才出
    來的，shit很棒對吧?）Ａ：Yea（對）Ｂ：So we work tog
    etherman.（所以我們合作。）Ａ：Ok（好）Ｂ：But Igot
    to get my shit together you know what's out I might
    need them to do that.（我要拿出我的shit一起。你知道
    的我也需要它們。）Ａ：Yea（恩）Ｂ：Alright we you ca
    n go push people all day long but you stili going to
    it's totally funtion.（好，你可以接觸人一整天，這是
    你的工作。）Ａ：Mm, I amminigolf。（恩，我要回迷你高
    爾夫。）Ｂ：Mm maybe I'll swing by there.（恩，我也
    許會順道過去）Ａ：OK（好）」（見98年度偵字第27625號
    偵查卷第7頁至第11頁）。、被告所持用之行動電話門號0
    0000000000號於98年10月5日09時48分許自行動電話門號00
    000000000號收受內容為：「Imight head north for gree
    n&back supplies, do u needany（我要去北邊找一些綠的
    還有黑的，你有要嗎？）」之簡訊一則。嗣於同日10時29許
    ，由被告所持用之行動電話門號00000000000號回覆內容為
    「Ya alWays（一直都是）」之簡訊至行動電話門號00000
    000000號。（見98年度偵字第27625號偵查卷第12頁）。
    、被告所持用之行動電話門號00000000000號於98年10月5
    日10時32分許自行動電話門號00000000000號收受內容為：
    「Do you want black or green books?（你要黑色還是綠
    色的書?）」之簡訊一則。（見98年度偵字第27625號偵查卷
    第12頁）。、被告所持用之行動電話門號00000000000號
    於98年10月6日16時31分許自Kevin所持用之行動電話門號00
    000000000號收受內容為：「Hi buddy, is it worth me c
    oming over tonightfor green?（嗨老兄，那個綠的值得我
    過去嗎?）」之簡訊一則。嗣於同日17時13許，由被告所持
    用之行動電話門號00000000000號回覆內容為「Yes（值得
    ）」之簡訊至Kevin所持用之行動電話門號00000000000號
    。（見98年度偵字第27625號偵查卷第13頁）。、被告所
    持用之行動電話門號00000000000號於98年10月17日0時45
    分許撥打Johan所持用之行動電話門號00000000000號，通
    話內容如下：「（聊天...）Ａ：When we goanna hook up
    tomorrow fix up shit toughie？（我們明天什麼時候要見
    面解決shit的難題？）Ｂ：Yea man, that great man.（好
    ，那樣很好。）Ａ：Alrigh t.（好）Ｂ：Yea let hook up
    tomorrow.（明天見。）Ａ：Ok, before three o'clock ok
    ?（好，三點前可以嗎？）Ｂ：Ok（好）（聊天）」（見98
    年度偵字第27625號偵查卷第14頁）。、於98年10月18日1
    6時03分許，由Michael所持用之行動電話門號00000000000
    號撥打給被告所持用之行動電話門號00000000000號，通話
    內容如下：「B（指Michael）：I put mostly in bag on
    your powder but I got some still. If you find the cl
    ub is ok I put the private thing in side your.....（
    我把你的煙火大部分放回去，但是我還有留一點。如果你覺
    得店OK，我把東西放在你...）Ａ（指被告）：Yea I found
    the green you just put back there.（對，我找到一些綠
    色的你放在我那邊。）Ｂ：She is put on your table the
    re. Maybe throw away or...Win take away.（她一定是放
    在桌上。也許丟掉了或是...你女友拿走。）Ａ：Curt?Ok（
    楊正乾?喔，好。）」（見98年度偵字第27625號偵查卷第15
    頁）。、被告所持用之行動電話門號00000000000號於98
    年10月19日19時37分許撥打Darryl所持用之行動電話門號00
    000000000號，通話內容如下：「Ｂ（指Darryl）：I am c
    urious you have that green paint？（我很好奇你有沒有
    那到綠色的畫?）Ａ（指被告）:No I don't.（我沒有。）
    Ｂ：Really？（真的?）Ａ：I grab a little bit and bur
    n it.（我拿到一點然後燒掉了。）Ｂ：Ok,let me know if
    you do（好，你拿到讓我知道。）Ａ：Sure buddy. I thin
    k that is American that's the only thing. That's wor
    th then last night,is 86.（當然，我想那是美國人。難
    怪昨晚的那值86。）Ａ：86 B:Yea.（對）」（見98年度偵
    字第27625號偵查卷第16頁至第17頁）。、被告所持用之
    行動電話門號00000000000號於98年10月24日17時35分許撥
    打某男所持用之00000000000號，通話內容如下：「B（指
    某男）：Hi（嗨）Ａ（指被告）：I have to go home，so
    call me when you get there.（必須要回家，所以當你到
    了打給我）Ｂ：OK,can you bring me something.（好，你
    可以帶給我某樣東西嗎？）Ａ：Later tonight.（今晚晚一
    點）Ｂ：OK.（好）Ａ：We will happy when we see each
    other，but later tonight I will give you something.
    （我們會很開心看到彼此，但是今晚晚一點我會給你某個東
    西）Ｂ：OK.（好）Ａ：Are you going the Jane's fastfo
    od？（你要去珍的速食店嗎？）Ｂ：Let me meet up later
    .（讓我們睌一點碰面）Ａ：OK,do you want me call you?
    （好，你要我打給你嗎?）」（見98年度偵字第27625號偵查
    卷第21頁）。、被告所持用之行動電話門號00000000000
    號於98年10月29日18時05分許撥打Johan所持用之行動電話
    門號00000000000號，通話內容如下：「Ａ（指被告）：I
    am trying to set free at seven o,clock.（我在七點有
    空擋。）Ｂ：You tink not enough time.（你想的會沒有
    時間?）Ａ：From now to seven o'clock so...（從現在到
    七點夠吧..）Ｂ：No it only fifty minutes.（不，只有
    五十分鐘。）Ａ：Yes（好吧）Ｂ：Maybe later or tomorr
    ow during the day?Can you doingthe day tomorrow？（
    晚一點或明天白天？你可以明天白天弄嗎？）Ａ：Can you
    do in the morning？（你可以明天早上弄？）Ｂ：Yes（對
    ）Ａ：Ok, morning is great.（好，早上很好。）Ｂ：Mor
    ning at eleven o'clock ok?（早上十一點？）Ａ：Yes yo
    ur pack is ready to go？（好，你的包裹準備好了？）Ｂ
    ：Yes（對）Ａ：Any plane ticket？（飛機票？）Ｂ：Yes
   （好了）Ａ：Well done should takethirty minutes.（太
    好了，應該只會花三十分鐘。）Ｂ：Ok so see tomorrow
    morning.（明天早上見。）Ａ：Yes, on my end you don't
    have to do shit.（好，我的結束你就不用弄shit。）Ｂ：
    Yea，sure.（對）Ａ：I take care of that.（我會好好照
    顧那個。）Ｂ：Suppose need to come to your house to
    getthe suitcase.（還要去你家拿行李箱。）Ａ：Ok, you
    need to come to my house and what?（好，你要來我處拿
    什麼?）Ｂ：To get my suitcase.（拿我的行李箱。）Ａ：
    Ok.（好）Ｂ：Give me four tomormw morningwhen you la
    y up ready to go. And l come down there first.Then
    we come to my place.（你明天起床給我四個。然後我們去
    我家）A:Alright.（好吧）」（見98年度偵字第27625號偵
    查卷第23頁至第24頁）。、於98年11月02日17時22分許，
    由某男所持用之行動電話門號00000000000號撥打給被告所
    持用之行動電話門號00000000000號，通話內容如下：「Ａ
    （指被告）：Hello.（哈囉）Ｂ（指某男）：I have miss
    call from you.（我沒接到你的電話）Ａ：Ya, you call.
    （嗯，你打過來的）Ｂ：OK, did youpick up some butshi
     t from Dill's house？（好，你有從戴爾【音似】家裡拿
    一些奇怪的東西嗎？）Ａ：From Dill's house?No.（從戴
    爾家?沒有）Ｂ：Because we are all push Dill's house
    on saturday.（因為我們星期六都擠在戴爾家）Ａ：Ya（嗯
     ）Ｂ：So it is still there.（所以應該還留在那）Ａ：
    Ya（嗯）Ｂ：Then you going straight to school？（然
    後你現在要直接去學校嗎?）Ａ：Yes（對）Ｂ：And youpai
    nting today？（你今天也要畫畫?）Ａ：Ya（對）Ｂ：Can
    we share some money today？（那我們今天可以分攤一些
    金錢嗎?）Ａ：Ya（嗯）Ｂ：OK, just tell me where and
    when.（好，告訴我哪裡和何時）Ａ：Hnn..（嗯..）Ｂ：Or
    you could draw up, if you really busy tonight.（或者
    你可以想想，如果你今晚真的很忙的話）Ａ：Yes, very bu
    sy.When can be the shop？（是的，很忙。你何時可以到
    店裡?）Ｂ：I can go there right now（我現在就可以過
    去）A:OK.（好）」（見98年度偵字第27625號偵查卷第27頁
    至第28頁）。、被告所持用之行動電話門號00000000000
    號於98年11月6日15時10分許自Johan所持用之行動電話門號
    00000000000號收受內容為：「Have u spoken 2 upartner
    about the posters yet..i need prices 2 c if it will
    be viable to do in south africa!（你有跟你的同伴說過
    海報的事沒?我需要看看價錢如果在南非是可行的話）」之
    簡訊一則。嗣於同日19時01許，由被告所持用之行動電話門
    號00000000000號回覆內容為「I think it will be ready
    monday.Cheaper than i said.（我想星期一會準備好，比
    我說的便宜）」之簡訊至Johan所持用之行動電話門號0000
    0000000號。（見98年度偵字第27625號偵查卷第32頁）。
    、於98年11月08日02時30分許，由Nick所持用之行動電話
    門號00000000000號撥打給被告所持用之行動電話門號0000
    0000000號，通話內容如下：「Ａ（指被告）：Hello.（哈
    囉）B（指Nick）：You in the park？（你在公園嗎?）Ａ
    ：No.Why, somebody there?（沒有。為什麼這麼問，有人
    在那嗎？）Ｂ：Ya, it's a big group people. Like clas
     s now.（嗯，有一大群人，看起來像學生）Ａ：Really?
    Not me.（真的啊?不是我哦）Ｂ：Where are you?（你在哪
    ?）Ａ：I am at home.（我在家）Ｂ：No, shit it.（不會
    吧）Ａ：Ya, somebody getting my shit.（嗯，有人來拿
    我的東西）Ｂ：It's too much people, what happening？
    （那裡有太多人了，發生什麼事了嗎？）Ａ：Hnn.（嗯..）
    Ｂ：I gonna go.（我要回去）Ａ：OK, bye.（好，掰）」
    （見98年度偵字第27625號偵查卷第33頁）。」，顯見被告B
    ROWN, STEVEN JOSEPH確實涉及毒品流通無疑。證人丙○○
    於偵查中續證稱：臺中市○區○○○街193號5樓該處1層有2
    戶住家，只針對被告BROWN, STEVEN JOSEPH居住之那一戶搜
    索，搜索時發現被告BROWN, STEVEN JOSEPH所住之房間及客
    廳有疑似大麻葉狀殘渣，在後陽臺及工具間發現種植大麻之
    工具（培養土、花盆、塑膠盒、包裝箱、水盤）及種子等物
    ，且發現電子式數位定時器，研判是因為種植大麻必須控制
    溫度，定時器係用以控制燈照時間。搜索過程中房東表示被
    告BROWN, STEVEN JOSEPH於1、2年前開始承租搜索地點對面
    的房屋（即臺中市○區○○○街191號5樓），但因繳不出房
    租，在搜索前2、3個月前已退租。房東並讓執行搜索人員觀
    覽臺中市○區○○○街191號5樓屋內，未對該屋進行搜索，
    但從外觀上發現客廳之天花板上有打洞痕跡，研判是之前有
    掛用來照射大麻之鹵素燈，在室內種植大麻係以照射鹵素燈
    替代陽光之效用，24小時照射鹵素燈會使大麻生產快速。而
    後陽臺設計成密閉空間，只留有一個小之通風口，研判是為
    避免他人聞到種植大麻所產生之特殊氣味等語。復參酌證人
    陳健瑄於警詢及偵查中證稱：之前曾受被告聘僱，在其投資
    經營的迷你高爾夫球場工作，於98年6、7月間，因搬家找房
    子，被告表示要轉租其租屋處對面的房屋（即臺中市○區○
    ○○街191號5樓），該處是老舊公寓，一層有2戶，有進去參
    觀，看到屋內地上放有數個空花盆、肥料、燈座等物，覺得
    有些怪異，並認為盆栽應該要放在室外，故當時有詢問被告
    ，但被告沒有回答等語。而證人即被告曾承租過之臺中市○
    區○○○街191號5樓之房東戊○○（見卷附之建築改良物登
    記簿謄本所示）亦於本院99年5月7日審理時，到庭具結證稱
    如下：「（審判長問證人戊○○：臺中市○區○○○街191號
    5樓建物是否係你所有？）證人答：是的。（審判長問證人
    戊○○：你有無將前開房子出租予被告？）證人答：我是從
    九十六年下半年起到九十八年下半年被告被查獲前不久，約
    是在九十八年十月左右，有出租給前開房子給被告，但是我
    跟被告語言不通，所以就由被告找他的女友（臺灣人）陪同
    跟我簽約，並以被告的名義簽立租賃契約書。（審判長問證
    人戊○○：當天警察搜索時，你有上去你的出租地點嗎？情
    形為何？）證人答：有的，且是我打開房門協助警員查看，
    因為是一個我不認識的人員告訴我說，他們得到消息，說被
    告在一九一號五樓我的出租房子內種植東西，請我打開房門
    讓他進去查看，當時有兩個人進去查看，他們都穿著便衣，
    我也有跟進去，進去以後我有看到種植的盆栽器皿，也有看
    到房子牆壁上有貼雙面膠痕跡，因為我們房子窗戶沒有窗簾
    ，而且紗窗上也有貼東西的痕跡，我請被告將房子還我，他
    有清除之前種東西的器具，就將清除出來的東西放置在樓梯
    間，這些東西我不知道是否被查扣，但目前已經被清掉了，
    被清掉種東西的器具原先是擺放在房子前陽台。（受命法官
    問證人戊○○：你出租前開房子予被告之後，有無其他人住
    在該租賃處？）證人答：我不知道，我也不過問。（受命法
    官問證人戊○○：你是否知道被告跟你承租房子的同時也跟
    你妹妹即證人丁○○承租房子？）證人答：我不知道，因為
    我們個人的房客我並沒有去聯繫，我只知道我妹妹他有出租
    房子予外國人，所以我也不知道為何被告一人，要同時租賃
    兩個房子，我是在被告要還我房子前不久才知道他同時也承
    租我妹妹的房子。（受命法官問證人戊○○：被告承租你房
    子的時候，有無請其他的水電工匠或是其他工程人員進入你
    的出租處所來修繕你的房子或是設備？）證人答：有的，於
    我出租房子給被告沒多久，該次是我聽道一聲響聲，整個大
    樓的電力就沒有電，並且有聞到樓下地下室電箱燒焦的味道
    ，我就衝上去看，被告一直跟我說沒有什麼事，隔天我打電
    話予被告女友，被告女友說，被告要改裝工作室所以要變更
    線路，所以請被告的朋友動到電路，因此讓地下室電箱有燒
    焦的味道，但是我並沒有進去查看。（受命法官問證人戊○
    ○：為何你聞到地下室電箱的燒焦味道，你會跑到你出租的
    五樓去查看？）證人答：因為沒有電所以我會從我居住的二
    樓往上查看，到五樓的時候，看到被告的房門沒有關，被告
    才出來跟我說沒有什麼事。（受命法官問證人戊○○：被告
    承租你房子時，有無事先告知你，說他要改裝工作室，必須
    變更電路？）證人答：沒有。（審判長問：有無問題詢問證
    人？）（選任辯護人郭隆偉律師問證人戊○○：你上述斷電
    事件是在何時發生？）證人答：是在九十六年間。（選任辯
    護人郭隆偉律師問證人戊○○：你稱被告有請工匠人員去修
    繕？）證人答：那是被告的朋友去修繕，且我已經認不得了
    ，斷電那天只有修繕一天就恢復用電了。（選任辯護人郭隆
    偉律師問證人戊○○：被告前女友你是否認識，或是有其聯
    繫電話？）證人答：我不認識，且聯絡電話也撕掉了，而我
    與被告所簽立的租賃契約也沒有保留。（選任辯護人郭隆偉
    律師問證人戊○○：你剛才稱九十八年被告還你房子之前，
    你有入內查看房子，並且看到髒亂的狀態，請陳述看到的情
    形？）證人答：看到一些架子，並且有看到墊高東西的棧板
    ，還有很多雜七雜八的東西，且床舖都已經立起來了。（選
    任辯護人郭隆偉律師問證人戊○○：你剛才有提到有將一些
    種植盆栽器皿清理到樓梯間，可否具體描述是何東西？）證
    人答：有一次四樓我請水電工人鄭孔明來修繕，他有到五樓
    被告的承租房間內看，並且下來跟我說，被告於五樓的後陽
    台有種植很多植物。我有看到花盆、棧板、但是沒有看到電
    燈。（選任辯護人郭隆偉律師問證人戊○○：是否可提供你
    所稱水電工鄭孔明之可聯繫資料予法院？）證人答：可以的
    。（審判長問：有無問題詢問？）（檢察官問證人戊○○：
    你在被告租賃期間，除了剛才所述的斷電事件有上去外，你
    有無看過被告的房間？）證人答：沒有。（檢察官問證人戊
    ○○：九十八年退房時，你看到的人員是被告還是其他人？
    ）證人答：我有看到被告及其賴姓前女友，除此，並沒有看
    到其他人。（檢察官問證人戊○○：你在被告租賃期間，除
    了剛才所述的斷電事件有上去，有無看到其他事情？）證人
    答：我有看到被告及被告的朋友，該朋友就是修改電路的人
    ，只有瞥過而已，該人我認知上是本地臺灣人。（檢察官問
    證人戊○○：承租給被告過程，房租如何繳交？）證人答：
    是被告本人直接拿到二樓我的居住處給我。（審判長問：對
    於證人戊○○之證述，有無意見？（告以要旨））被告答：
    我沒有意見。但是我想詢問證人一些問題。（被告問證人戊
    ○○：你及你所認識的人，是否有看到我種植大麻？）證人
    答：沒有，他說只有在陽台看到有植物。（被告問證人戊○
    ○：該植物是否像是平常的植物？）證人答：是鄭孔明說的
    ，說種植很多植物。」（見本院99年5月7日審判筆錄）。是
    由證人戊○○上開證詞，益徵證人陳健瑄於警詢及偵查中之
    前揭證詞堪予採信，亦即被告BROWN,STEVEN JOSEPH確曾於
    其所承租搜索地點對面之房屋（即臺中市○區○○○街191號
    5樓）種植植物無訛。可知被告住處置有大麻植株、大麻種
    子及栽種大麻之工具等物，而被告曾承租之租屋處環境設計
    亦有助於栽種大麻，足認被告客觀上有栽種大麻之行為。另
    佐以被告供承於98年10月31日晚上19時許最後一次施用大麻
    、扣案之電子磅秤、部分大麻種子及大麻吸食器為其所有，
    並表示大麻種子與一般植物一樣是丟下去就會生長等節；復
    證諸證人陳健瑄到庭證述於98年4月初看見被告與友人準備
    施用大麻；暨被告BROWN,STEVEN JOSEPH曾因施用第2級毒品
    大麻之行為，而經本院於99年1月29日以99年度毒聲字第71
    號刑事裁定，被告BROWN,STEVEN JOSEPH應送勒戒處所觀察
    、勒戒確定，並經實施觀察、勒戒完畢等情，亦經被告BROW
    N,STEVEN JOSEPH直承在卷，並有本院99年度毒聲字第71號
    刑事裁定1份在卷可參，可知被告有持續施用第2級毒品大麻
    ，自身應有大麻之需求。從而，被告主觀上係基於意圖供製
    造毒品之用，而栽種第2級毒品大麻甚明，否則豈有可能為
    其他意圖栽種大麻，再向他人取得本身施用所需之大麻之理
    。(二)、被告業已自承曾經承租住處對面之房屋（即臺中市○
    區○○○街191號5樓）等事實，佐以被告住處之空間配置為
    臥室、畫室、工具間各1間及客廳、廚房等情，有證人丙○
    ○當庭繪置之臺中市○區○○○街193號5樓房屋平面圖1份附
    卷可稽，準此，被告就住處空間應已不敷使用，始須承租其
    他房屋，且其住處僅有1間臥室，應無法再分租與他人長期
    居住，被告辯稱上開物品為同住該址1年半，並於98年10月
    搬離之室友GARDNER,KUTZY LUCAS所有云云，顯係事後卸責
    之詞，洵不足取。況當日在上開住處搜索發現前揭扣案物品
    之際，執行搜索人員當場詢問被告該等物品為何人所有，被
    告回答不知道等情，業經證人丙○○到庭證述明確，可知被
    告於搜索現場未立即表示前揭扣案物品為他人所有，又被告
    始終未能提供GARDNER,KUTZY LUCAS之年籍、特徵等資料供
    調查，而GARDNER,KUTZY LUCAS於96年3月4日入境後，業已
    於98年9月15日出境台灣（並非被告所辯係98年10月間離境
    ），且查無其國外地址資料1節，亦據內政部入出國及移民
    署99年3月1日移署資伶字第0990026627號函檢附入出國日期
    證明書各1份函復在卷，是證人GARDNER,KUTZY LUCAS本院無
    從傳喚查證，而被告BROWN, STEVEN JOSEPH復從未舉證證明
    證人GARDNER,KUTZY LUCAS確實曾與其同居一室之事實，且
    縱如被告BROWN, STEVEN JOSEPH所稱證人GARDNER,KUTZY LU
    CAS確實曾與其同居一室，然證人GARDNER,KUTZY LUCAS在被
    告BROWN,STEVEN JOSEPH所承租之前開屋內長期種植第2級毒
    品大麻植株，偌大及眾多之栽種器具，被告BROWN,STEVEN
    JOSEPH竟能諉稱其毫不知情，其誰能信？被告BROWN,STEVEN
    JOSEPH及其所選任辯護人郭隆偉律師亦均捨棄勘驗被告BROW
    N,STEVEN JOSEPH經查扣之行動電話內儲存之證人GARDNER,K
    UTZY LUCAS之行動電話號碼（見本院99年5月7日審判筆錄）
    ，更證被告所辯係事後空言杜撰，並不可採。另被告BROWN,
    STEVEN JOSEPH辯稱：台中市○○○街191號5樓疑似栽種大麻
    之處所曾經綽號「阿忠」、ＣＬＩＮＲＵＴＬＥＤＧＥ、Ｓ
    ＨＯＮＣＨＥＮ、ＭＩＫＥ、ＶＡＵＧＨＮＮＥＶＥ等人到
    訪過，不知扣案大麻是否與該等人有關云云，惟被告BROWN,
    STEVEN JOSEPH並無法提出該等人之真實姓名、詳細年籍資
    料，以供傳喚查證，且被告BROWN,STEVEN JOSE PH其後亦已
    捨棄該等證人之傳喚，亦無從為被告BROWN,STEVEN JOSEPH
    有利事實認定之依據。(三)、再於98年11月18日下午13時50分
    許，為警持本院所核發之搜索票前往上址執行搜索，扣得之
    含第2級毒品大麻成分之「大麻植株7株」（見台灣台中地方
    法院檢察署98年度偵字第27625號卷第76至79、86、87頁）
    ，經核閱尚有一些青綠顏色，且證人乙○○、己○○亦於本
    院99年5月7日審理時，到庭具結實施隔離訊問證稱如下：「
    （審判長問證人乙○○：關於查獲被告BROWN,STEVEN JOSEP
    H之大麻案，你有無在現場參與？）證人答：有的，我有到
    現場實施搜索。（審判長問證人乙○○：當天搜索地點是否
    有二地址？）證人答：當天我們是先在一九一號樓下等到被
    告BROWN, STEVEN JOSEPH，再帶同被告到一九三號五樓搜索
    ，此搜索地址是同一棟樓，一個樓梯的兩戶，我們進去搜索
    的時候，大部分是由海巡署執行，因為大麻他們比較清楚，
    當時有查獲大麻的種籽、培養大麻的盆栽及器具，而上開物
    品是在一九三號查獲的，而被告是住在一九三號，一九一號
    是被告之前所承租的此地址我沒有搜索，只是由警員請房東
    帶我們進去查看而已，而我們持以搜索的搜索票上所註明的
    搜索地點是在一九三號五樓，當時有查獲大麻、大麻種籽、
    大麻已經乾燥的葉子。（受命法官問證人乙○○：當時你到
    一九三號五樓搜索時，看到屋內之情形，該地址有寢具的臥
    室有幾間？）證人答：只有一間，其他的房間都不是供臥室
    之用，而是囤積物品。（受命法官問證人乙○○：你們到一
    九三號五樓內搜索時，有無發現除了被告居住在該處以外，
    尚有其他同居之人員？）證人答：均沒有，且也沒有發現除
    被告以外第三人有使用過的衣服或寢具、生活用品。（受命
    法官問證人乙○○：（提示臺中地檢署九十八年度偵字第二
    七六二五號第七六自至七九頁）該扣案之大麻植株是否當時
    所查獲的？）證人答：是的。（受命法官問證人乙○○：當
    時查獲之大麻植株情形為何？）證人答：這些扣案的大麻植
    株有部分是還栽種在盆栽器皿內，但是數量有多少我們不太
    敢確定，我們也有從該盆栽器皿拔除大麻。（受命法官問證
    人乙○○：這些種植在盆栽器皿的大麻植株其生長狀態為何
    ？）證人答：有些有一部分已經枯了，但是其中還有一些還
    帶有點青的顏色。（受命法官問證人乙○○：你稱還帶有點
    青的顏色，是否還代表，該大麻植株尚未完全枯萎死亡？）
    證人答：對的。（受命法官問證人乙○○：你剛才證述，還
    有部分大麻植株，尚栽種在盆栽器皿內，你查獲當時，有無
    查看該盆栽器皿還有無水份的存在？）證人答：當時是海巡
    署查獲的，他們比較清楚，我當時並沒有看土壤的含水狀況
    。（受命法官問證人乙○○：依照本院上次勘驗現場查獲的
    光碟，為何鏡頭前面並沒有看到本案之大麻植株有部分尚如
    你所證述：尚種植在盆栽器皿內的情形？）證人答：因為現
    場照片及拍攝是由海巡署他們所蒐證的，至於鏡頭為何沒有
    拍攝到，我不清楚，因為不是我所拍攝的。（受命法官問證
    人乙○○：你們搜索完畢一九三號五樓之後，為何知道還要
    到對面一九一號五樓去查看屋內之情形？）證人答：那是基
    隆查緝隊說要過去看的，至於他們何以知道要過去查看，我
    不知道，當時執行搜索主導是海巡署，因為搜索票是他們聲
    請的，我所知道的情形就是如上所述。（受命法官問證人乙
    ○○：一九一號五樓屋內是由何人員進去查看的？）證人答
    ：我不知道。（審判長問：有無問題詢問證人？）（選任辯
    護人郭隆偉律師問證人乙○○：你們是否之前有查獲栽種大
    麻等相關案件？）證人答：沒有。（選任辯護人郭隆偉律師
    問證人乙○○：當天貴分局人員有無攜帶蒐證設備到搜索現
    場？）證人答：有的。（選任辯護人郭隆偉律師問證人乙○
    ○：當天你們分局人員有無進行蒐證？）證人答：應該沒有
    ，因為後來是由海巡署他們蒐證，但是我回局後，會查證，
    如果我們當時有蒐證，會檢送蒐證資料予鈞院參辦。（檢察
    官起稱：無問題詢問。）（審判長問被告BROWN,STEVEN JOS
    EPH：對於證人乙○○所述內容，有無意見？）被告答：該
    地址並沒有植物被栽種在盆栽器皿內。另對於查獲地址，除
    了我所使用的臥房，尚有一個房間可以供給人居住，且該房
    間還有之前人所居住留下的衣物、生活器具、名片等，而大
    部分的東西我都已經清掉，但是還是有一些東西在該處。（
    審判長點呼證人己○○入庭詢問）（審判長問證人己○○：
    查獲當日，你在被告所居住之五權七街一九三號五樓，於執
    行搜索時，你有無在場？）證人答：有的。（審判長問證人
    己○○：當時搜索現場及扣押物品之情形為何？）證人答：
    當時是由海巡署所聲請的，我們是配合去搜索，我們是在一
    九三號隔壁樓下的被告停放機車處等被告，被告下樓，我們
    就出示我們的服務證及搜索票，並請被告帶同我們去他的住
    處即一九三號五樓進行搜索，於該住處我們有搜索到大麻種
    籽，被告臥室出來的類似工作室房間內，至於栽種著大麻盆
    栽器皿植株是在陽台處查獲的，當時大麻植株還栽種在盆栽
    器皿內，但是拍攝是由海巡署負責，所以拍攝的情形為何我
    不清楚。（審判長問證人己○○：盆栽器皿之土壤是否還有
    水份？而你所看到的大麻顏色及生長情形為何？）證人答：
    大麻植株有點乾枯，但是還沒有完全枯死，尚帶有一點青色
    。（審判長問證人己○○：你於一九三號五樓有無看到，該
    處之臥室有幾間？）證人答：床舖一間，且衛浴設備也是在
    臥室裡面，所以被告所居住的臥室是套房式的，至於客廳有
    無盥洗設備我忘記了，而一九一號五樓我並沒有進入。（受
    命法官問證人己○○：對於證人乙○○所供述之情形，有何
    意見？）證人答：我看到的情形如其所述，且情形相符。（
    受命法官問證人己○○：一九一號五樓到底係何人進入查看
    的？）證人答：我也不清楚。（審判長問：有無問題詢問證
    人？）（選任辯護人郭隆偉律師問證人己○○：（提示臺中
    地檢署九十八年度偵字第二七六二五號第一○五頁）該臥室
    是何人使用的？）證人答：被告稱臥室是其所使用的，而我
    們進入查看當時，也有看到被告生活器具放在該臥室。（選
    任辯護人郭隆偉律師問證人己○○：你們搜索到栽種盆栽器
    皿及燈具等，是在工具間或是畫室所查獲的？）證人答：此
    部分是海巡署所查獲。（檢察官問證人己○○：你稱在臥室
    裡面有查獲大麻種籽，你有無在臥室裡面實施搜索？）證人
    答：有的，大麻種籽是在臥室內之抽屜裡面查獲的。（檢察
    官問證人己○○：（提示海巡署警卷第四七頁扣押物品目錄
    表）請解釋為何目錄表內並沒有記載查獲的大麻種籽？）證
    人答：此部分是由海巡署所記載，何以沒有記載我不知道。
    （審判長問被告BROWN, STEVEN JOSEPH：對於證人己○○之
    證述，有無意見？）被告答：沒有植物被種植在盆栽器皿內
    ，相片及錄影光碟影片上也沒有紀錄。（選任辯護人郭隆偉
    律師起稱：沒有意見。）（檢察官起稱：大麻種籽確實有在
    被告房間內查獲，相片也有扣案大麻種籽相片，但海巡署扣
    押物品目錄表確實誤載於他處。）」（見本院99年5月7日審
    判筆錄）。足見當時查獲之大麻植株有部分還栽種在盆栽器
    皿內，尚未從該盆栽器皿拔除，而該尚未從該盆栽器皿拔除
    之大麻植株雖有些有一部分已經枯了，但其中還有一些還帶
    有點青的顏色，尚未完全枯萎死亡，且查獲處除被告BROWN,
    STEVEN JOSEPH外並無第3人居住之跡象等情。從而，GARDNE
    R,KUTZY LUCAS於96年3月4日入境後，業已於98年9月15日出
    境台灣（並非被告所辯係98年10月間離境），詳如前述，惟
    嗣於98年11月18日下午13時50分許，為警持本院所核發之搜
    索票前往上址執行搜索，扣得含第2級毒品大麻成分之「大
    麻植株7株」，茍如被告BROWN,STEVEN JOSEPH所辯解稱，係
    GARDNER,KUTZY LUCAS所種植，其均不知情云云，則距離GAR
    DNER,KUTZY LUCAS於98年9月15日出境台灣至本件被告BROWN
    ,STEVEN JOSEPH於98年11月18日為警搜索查獲為止，期間共
    歷時2月3日，何以該被查扣之含第2級毒品大麻成分之「大
    麻植株7株」，竟仍還有一些還帶有點青之顏色，尚未完全
    枯萎死亡，且查獲時大麻植株有部分還栽種在盆栽器皿內，
    尚未從該盆栽器皿拔除？在在，與常情不符。是被告BROWN,
    STEVEN JOSEPH上開辯解，要無足取。(四)、行政院海岸巡防
    署海岸巡防總局北部地區巡防局於99年3月3日以基隆機字第
    0990003148號函所檢送之搜索錄影光碟經本院於99年3月18
    日實施勘驗結果：「（1）、經法官提示本案扣案被告前開
    手機，並諭命被告當庭開機，惟手機無電力，故無法開啟。
    （2）、經勘驗搜索扣押光碟檔案457、458號，於98年11月
    18日下午2時5分許搜索人員至臺中市○區○○○街193號樓
    下，會同翻譯人員即外事警員甲○○向被告出示本院所核發
    之98年度聲搜字第4196號搜索票實施搜索，先對被告身體實
    施搜索，但無所獲，另對被告身旁之機車實施搜索，但機車
    前置物箱無法開啟，未實施搜索。帶同被告至前開處所五樓
    被告租賃處實施搜索。（3）、經勘驗搜索扣押光碟檔案459
    號，在被告前開臥室內扣得員警所稱：類似毒品吸食器，並
    於臥室抽屜內搜索查獲到電子磅秤，且員警稱：其上有大麻
    殘渣，並且扣得大麻種子一包、及類似毒品分裝袋、手機一
    支，上開物品並非屬廢棄物品狀態。（4）、經勘驗搜索扣
    押光碟檔案460、461、462號，經實施搜索，分別於前開租
    賃處所之後陽台、工具間、廚房旁之畫室分別再查獲如行政
    院海岸巡防署海岸巡防總局北部地區巡防局之扣押物品目錄
    表所示之扣押贓証物品，前開扣案贓證物品並非在垃圾箱內
    查獲，且非屬廢棄物。（法官問：對於上開勘驗結果（4）
    有無意見？）選任辯護人郭隆偉律師起稱：狀態部分我們有
    意見，那是被告並非在使用中，且係任意堆置之物品中所查
    獲的，且很多大麻在垃圾袋中查獲的。被告答：就如我之前
    所述一樣，有的是在垃圾袋裡面查獲的，是室友的東西。檢
    察官起稱：沒有意見。但是對於選任辯護人郭隆偉律師所稱
    很多大麻係在垃圾袋中所查獲，那是屬於黑色塑膠袋，但是
    是否係屬廢棄物品那是屬於評價的問題，就被告租賃處所所
    見前開主臥室、後陽台、工具間、包括客廳、廚房旁之畫室
    均係呈現雜亂的狀態，依照此推論，並沒有辦法確定在工具
    間或是畫室內所查獲的是廢棄物品。（法官問證人丙○○：
    有無其他意見？）證人答：當時我有會同在現場實施搜索，
    就鈞院勘驗之結果我沒有什麼意見，被告當時之租賃處所我
    們進去當時是很混亂且髒亂的處所，很多東西，其所謂廢棄
    物，但如係所稱係廢棄物品，何以要擺放在租賃處所內，此
    部分是不符合常理的。（法官問：對於扣案手機無電力，無
    法進行勘驗，有無意見？）被告答：沒有意見。選任辯護人
    郭隆偉律師起稱：我們會提供被告所有該手機之充電器或是
    備用電池，以便利鈞院可以勘驗。」，亦有本院99年3月18
    日勘驗筆錄1份在卷可按。被告於本院99年5月7日審理時，
    到庭供述稱如下：「（審判長諭知：本日當庭勘驗被告所持
    用之手機。）（審判長問：是否有攜帶配合你手機之相關充
    電設備到院，以利本院進行勘驗？）被告答：沒有。（審判
    長問：何以上次於勘驗庭時，亦已諭知應於下次開庭時攜帶
    電池等相關充電設備到院以備勘驗扣案行動電話，並且亦已
    於今日開庭傳票內註明需攜帶上開充電設備到院，為何今日
    沒有攜帶到院？）被告答：我有到電信行，但是電信行並沒
    有開。（審判長問：對於你們聲請傳喚證人GARDNER,KUTZY
    LUCAS到院，並且勘驗扣案被告手機內儲存有證人GARDNER,K
    UTZY LUCAS之行動電話資料之聲請，有何意見？）選任辯護
    人郭隆偉律師起稱：我們捨棄前開聲請。被告答：對於捨棄
    上開聲請，我沒有意見。」（見本院99年5月7日審判筆錄）
    。足見，扣押物品並非以廢棄物品處理之狀態，且被告之行
    動電話內之儲存資料亦無從證明被告有與證人GARDNER,KUTZ
    Y LUCAS認識且有聯繫或證人GARDNER,KUTZY LUCAS有與被告
    同居前開處所之事實。是被告BROWN,STEVEN JOSEPH所辯：
    扣押物品係以廢棄物品處理之狀態，且為證人GARDNER,KUTZ
    Y LUCAS所有云云，亦難憑採。(五)、此外，並有行政院海岸
    巡防署北部地區巡防局基隆機動查緝隊通訊監察譯文1份、
    搜索扣押筆錄1份、照片55張、行政院海岸巡防署北部地區
    巡防局扣押物品目錄表1份、臺中市警察局第三分局偵查隊
    指認紀錄表1份及大麻植株7株、大麻樹枝1包（毛重7.00公
    克）、乾燥大麻葉6包（毛重各為7.02公克、5.72公克、8.5
    0公克、33.52公克、2.10公克、0.96公克）、大麻種子3包
    （數量及重量分別為2567顆、毛重53.28公克，926顆、毛重
    16.60公克，16顆、毛重1.6 2公克）、電子磅秤1臺、培養
    土1箱、含土大麻盆栽12盒、培養空盒13個、培養器具7支、
    水盤7個、大麻盒1個、燈具3組、抽風管1組、燈具燈管5支
    、培養日照箱1組、變壓器1個、大麻培養藥劑6瓶、電子式
    數位定時器1個、噴霧器1支、圓形過濾網1個、大麻種子塑
    膠盒1個、大麻吸食器1支等扣案物附卷可憑。而扣案之大麻
    ，經初步檢驗呈現大麻反應，有行政院海岸巡防署北部地區
    巡防局基隆查緝隊初步檢驗結果照片1張在卷可佐。而該扣
    案之毒品，經囑託法務部調查局鑑定結果，（1）大麻植株7
    株確含第2級毒品大麻成份，（2）煙草檢品5包均含第2級毒
    品大麻成份，合計淨重6.22公克（驗餘淨重6.13公克、空包
    裝總重25.46公克），（3）煙草及莖混合檢品1包，煙草部
    分含第2級毒品大麻成份，煙草部分淨重12.75公克，莖部分
    淨重13.92公克（煙草部分驗餘淨重12.69公克，莖部分未採
    樣，空包裝重7.82公克），（4）植物莖1包（淨重1.28公克
    ，空包裝重8.12公克），（5）種子16包隨機抽樣30顆進行
    發芽試驗，發現1顆具有發芽能力且含第2級毒品大麻成份，
    種子合計淨重51.68公克，空包裝總重26.37公克（驗餘淨重
    51.17公克、空包裝總重26.37公克），備考：本案獲案毒品
    表登載毛重217.39公克，拆封後稱得毛重248.52公克（包括
    7株植株毛重94.90公克，植株4.42公克，包裝重90.48公克
    ，其餘檢品毛重153.62公克，依毒品危害防制條例附表2第2
    4項規定，大麻成熟莖不屬法定毒品。本案獲案毒品表登載
    送驗檢品17包，經拆封後發現袋內檢品共30包。本案「空包
    裝（總）重」係計算直接裝載檢品之包裝及其他未直接裝載
    檢品之包裝重量，藉以和獲案毒品表登載之毛重比較。採樣
    檢品均已檢驗用罄；其中原標號A8植物莖檢品採樣耗用量小
    於0.01公克。）無訛，此有該局99年1月25日調科壹字第099
    23001810號鑑定書一份附卷可參（見本院卷）。(六)、被告BR
    OWN,STEVEN JOSEPH案發當時經採尿囑託私立中山醫學大學
    附設醫院藥物濫用檢測中心檢驗結果，檢出大麻呈陰性反應
    ，此有該檢測中心98年11月25日第956793號尿液篩檢檢驗報
    告及委託檢驗尿液代號與真實姓名對照表各1份在卷可考，
    足見被告BROWN,STEVEN JOSEPH雖有持續施用第2級毒品大麻
    ，自身應有大麻之需求外，然施用數量並非甚鉅，惟扣案之
    前開第2級毒品大麻數量如此之鉅，可見被告BROWN,STEVEN
    JOSEPH除供自身施用第2級毒品大麻外，應尚有其他用途。
    被告亦承認，知悉大麻在臺灣係被禁止是違法的，但不知道
    這麼嚴重，而在加拿大，大麻是不被禁止的等情（見本院99
    年5月21日審判筆錄）。(七)、是綜據上述，被告BROWN,STEVE
    N JOSEPH空言否認，所辯均無非臨訟畏罪飾卸之詞，要無足
    採，事證已臻明確，被告BROWN,STEVEN JOSEPH犯行洵堪認
    定。
四、核被告BROWN,STEVEN JOSEPH所為，係犯毒品危害防制條例
    第12條第2項之意圖製造毒品之用，而栽種大麻罪。被告栽
    種第2級毒品大麻前後之持有第2級毒品大麻種子之犯行，為
    栽種第2級毒品大麻之高度行為所吸收，不另論罪。另被告B
    ROWN,STEVEN JOSEPH自97年不詳時間起至於98年11月18日為
    警查獲止，在同一地點、密集時間內栽種大麻，而栽種行為
    之本質，並非短期可就，需於一段時間內持續為之，應可認
    被告栽種大麻之行為屬接續犯，應僅論以一罪。至原移送意
    旨認被告所為係犯毒品危害防制條例第4條第2項之製造第二
    級毒品大麻罪嫌。惟按毒品危害防制條例第4條製造第一級
    至第四級毒品罪之「製造」，係指就原料、原素予以加工，
    使成具有特定功效之成品者而言。大麻屬第二級毒品，大麻
    之栽種與製造不同，「製造」大麻係將栽種成長後之大麻葉
    予以加工，使成易於吸用之製品而言，如僅將栽種之大麻葉
    予以摘取、曬乾、剪碎或捏碎，使易於保存，而未以紙張或
    其他容易予以包裝作成製品，則是否屬於「製造」第二級毒
    品大麻之犯行，即非無疑，最高法院93年度台上字第6855號
    刑事判決意旨可資參照。查被告就本件扣案之乾燥大麻樹枝
    及大麻葉，尚未以紙張或其他容器予以包裝作成製品，揆諸
    前揭刑事判決意旨，被告所為，尚與毒品危害防制條例第4
    條第2項構成要件有間，應無成立該罪之餘地，原移送意旨
    容有誤會，附此敘明。爰審酌毒品對社會秩序及國民健康危
    害至深且鉅，嚴重影響社會治安，製造、運輸、販賣等行為
    情節尤重，更應嚴加非難，所為實乃法所不容而懸為厲禁，
    被告BROWN,STEVEN JOSEPH明知毒品對人體健康戕害甚鉅，
    竟無視國家杜絕毒品犯罪之禁令，意圖製造毒品之用，而栽
    種大麻，肇生施用毒品之來源，戕害身心健康，且有滋生其
    他犯罪之可能，對社會所生危害程度非輕，兼衡酌被告犯罪
    之目的、動機、品行、智識程度、所生危害及犯罪後猶飾詞
    狡賴犯行，毫無悔意，犯後態度極為不佳等一切情狀，量處
    如主文所示之刑，並依刑法第37條第2項之規定，依其犯罪
    性質認有褫奪公權之必要，予以宣告褫奪公權3年，又查被
    告為加拿大國之人，其在吾國竟內意圖製造毒品之用，而栽
    種大麻，受有期徒刑以上刑之宣告，本院認應併依刑法第95
    條規定，諭知於刑之執行完畢或赦免後驅逐出境，以資懲儆
    。扣案之大麻植株柒株、大麻樹枝1包（毛重7.00公克）、
    乾燥大麻葉6包（毛重各為7.02公克、5.72公克、8.50公克
    、33.52公克、2.10公克、0.96公克）、大麻種子3包（數量
    及重量分別為2567顆、毛重53.28公克，926顆、毛重16.60
    公克，16顆、毛重1.62公克）（經囑託法務部調查局鑑定結
    果，（1）大麻植株柒株確含第2級毒品大麻成份，（2）煙
    草檢品5包均含第2級毒品大麻成份，合計淨重6.22公克（驗
    餘淨重6.13公克、空包裝總重25.46公克），（3）煙草及莖
    混合檢品1包，煙草部分含第2級毒品大麻成份，煙草部分淨
    重12.75公克，莖部分淨重13.92公克（煙草部分驗餘淨重12
    .69公克，莖部分未採樣，空包裝重7.82公克），（4）植物
    莖1包（淨重1.28公克，空包裝重8.12公克），（5）種子16
    包隨機抽樣30顆進行發芽試驗，發現1顆具有發芽能力且含
    第2級毒品大麻成份，種子合計淨重51.68公克，空包裝總重
    26.37公克（驗餘淨重51.17公克、空包裝總重26.37公克）
    ，備考：本案獲案毒品表登載毛重217.39公克，拆封後稱得
    毛重248.52公克（包括7株植株毛重94.90公克，植株4.42公
    克，包裝重90.48公克，其餘檢品毛重153.62公克，依毒品
    危害防制條例附表2第24項規定，大麻成熟莖不屬法定毒品
    。），均應依毒品危害防制條例第18條第1項前段之規定，
    併予宣告沒收銷燬之。另扣案之培養土1箱、含土大麻盆栽
    12 盒、培養空盒13個、培養器具7支、水盤7個、大麻盒1個
    、燈具3組、抽風管1組、燈具燈管5支、培養日照箱1組、變
    壓器1個、大麻培養藥劑6瓶、電子式數位定時器1個、噴霧
    器1支、圓形過濾網1個、大麻種子塑膠盒2個，均係被告犯
    毒品危害防制條例第12條之罪，供其犯罪所用之物，均應依
    毒品危害防制條例第19條第1項規定，均併予宣告沒收。至
    於另扣案之電子磅秤1臺、大麻吸食器1支等物，並無證據證
    明均係被告犯毒品危害防制條例第12條之罪，供其犯罪所用
    之物，且核亦非屬違禁物，自均不得予以宣告沒收，附此敘
    明。
據上論斷，應依刑事訴訟法第二百九十九條第一項前段，毒品危
害防制條例第十二條第二項、第十八條第一項前段、第十九條第
一項，刑法第十一條、第三十七條第二項、第九十五條，判決如
主文。
中    華    民    國    99    年    7     月    16    日
                      刑事第八庭審判長法  官  許金樹
                                      法  官  劉國賓
                                      法  官  洪俊誠
以上正本證明與原本無異。
如不服本判決，應於判決收受送達後10日內向本院提出上訴狀，
上訴於臺灣高等法院臺中分院（並應敘述具體上訴理由及檢附繕
本）。上訴書狀如未敘述上訴理由，應於上訴期間屆滿後20日內
補提上訴理由書於本院（均須按他造當事人之人數附具繕本）「
切勿逕送上級法院」。
                                      書記官  蕭榮峰
中    華    民    國    99    年    7     月    16    日
附錄論罪科刑實體法條文：
毒品危害防制條例第12條：
意圖供製造毒品之用，而栽種罌粟或古柯者，處無期徒刑或七年
以上有期徒刑，得併科新臺幣七百萬元以下罰金。
意圖供製造毒品之用，而栽種大麻者，處五年以上有期徒刑，得
併科新臺幣五百萬元以下罰金。
前二項之未遂犯罰之。
毒品危害防制條例第18條：
查獲之第一、二級毒品及專供製造或施用第一、二級毒品之器具
，不問屬於犯人與否，均沒收銷燬之；查獲之第三、四級毒品及
製造或施用毒品之器具，無正當理由而擅自持有者，均沒入銷燬
之。但合於醫藥、研究或訓練之用者，得不予銷燬。
前項合於醫藥、研究或訓練用毒品或器具之管理辦法，由法務部
會同行政院衛生署定之。
毒品危害防制條例第19條：
犯第四條至第九條、第十二條、第十三條或第十四條第一項、第
二項之罪者，其供犯罪所用或因犯罪所得之財物，均沒收之，如
全部或一部不能沒收時，追徵其價額或以其財產抵償之。
為保全前項價額之追徵或以財產抵償，得於必要範圍內扣押其財
產。犯第四條之罪所使用之水、陸、空交通工具沒收之。

司法院資訊處製作；財團法人民間司法改革基金會備份。
